【裁判字號】    97,訴,764
【裁判日期】    980318
【裁判案由】    給付工程款
【裁判全文】
臺灣桃園地方法院民事判決               97年度訴字第764號
原      告  御庭營造有限公司
法定代理人  丙○○
訴訟代理人  駱忠誠律師
被      告  桃園縣立會稽國民中學
法定代理人  丁○○
訴訟代理人  許朝財律師
複代理人    盧建宏律師
上列當事人間請求給付工程款事件，於民國98年2 月18日言詞辯
論終結，本院判決如下：
    主  文
被告應給付原告新台幣拾捌萬仟壹佰伍拾伍元，及自民國九
十七年五月十五日起至清償日止，按週年利率百分之五計算之利
息。
原告其餘之訴駁回。
訴訟費用由被告負擔三分之二，餘由原告負擔。
本判決第一項於原告以新台幣壹拾貳萬捌仟元為被告供擔保後，
得假執行。但被告如以新台幣拾捌萬仟壹佰伍拾伍元為原告
預供擔保，得免為假執行。
原告其餘假執行之聲請駁回。
    事  實
一、原告主張：原告於民國94年10月間承攬被告發包之「桃園縣
    立會稽國民中學新建校舍第三期工程之建築工程」（下稱系
    爭工程）並訂有工程合約書1 份 (下稱系爭契約)， 原告依
    約於95年12月29日完工，被告卻以原告遲延完工8 日為由，
    將應給付工程款中扣除新臺幣（下同）433,155 元作為逾期
    完工之違約金，另外，原告基於施工安全而須追加搭鋼管鷹
    架及腳踏板設費用105,435 元，以及原告因施工需要使用鄰
    地，而代被告墊付鄰地所有權人之賠償金30,000元，以上共
    計568,590 元，爰依民法承攬及不當得利等之法律關係請求
    被告給付及返還。茲並詳述原告上開各項請求所依據之事實
    及理由如下：
  (一)被告應給付工程款433,155元之部分：
  1.依兩造訂立之系爭契約，系爭工程係自94年11月4 日開工，
    工期為360 日曆天，原定履約期限應至95年10月30日，惟於
    施工期間被告辦理第一次工程契約變更而工期延展37天，是
    以履約期限已延長至95年12月6 日，然被告又於95年11月中
    旬著手辦理系爭工程之第二次工程契約變更，經陳報桃園縣
    政府後，桃園縣政府於95年12月13日始核准辦理，惟原告與
    被告雙方並未依系爭契約第19條5 項規定，作成書面紀錄，
    就因展延工期達成協議，並簽名或蓋章，被告即單方核定第
    二次工程契約變更，僅能展延施工期間為11日。被告就系爭
    工程第二次變更契約，有關工期部分僅就司令台頂版及風雨
    操場外牆16mmPC中空耐力板改為不銹鋼框玻璃窗等二部分給
    予工期，其他部分並未核給工期。然風雨操場外牆16mmPC中
    空耐力板部分，由於施工位置高達8 公尺，原告如欲施工即
    必須搭設鷹架，而搭架所在之地坪，即必須待拆架後始能進
    行灌漿及粉刷抿石子，原告基此必須停止風雨操場地坪灌漿
    及粉刷抿石子，否則日後再行搭架施工將會使原本抿石子地
    坪遭受破壞，且必須重新搭架，並再計一次搭架費，造成公
    帑之浪費；另有採光罩部分，由於係在搭架範圍，如先行施
    作，亦必須先拆架，完成後如要施作變更部分仍須再搭架，
    且易造成採光罩之損壞。因此，原告最後完工部分應屬此部
    分，是以，該二部分（戶外地坪及採光罩）實無法於原訂契
    約完工期限前施工，而必須至第二次變更確定（95年12月19
    日），不銹鋼窗及玻璃安裝施工後，始得施工。故第二次工
    程變更契約部分，被告僅核給改為不銹鋼框玻璃窗之備料、
    不銹鋼框安裝施工及玻璃安裝工期，而未考慮施作地坪及安
    裝之採光罩之工程施作先後順序，反而以地坪及採光罩施工
    為逾期施工項目，課罰原告逾期違約金，此一做法，實有悖
    誠信，因此，被告即不得依單方所決定之日期，作為原告是
    否逾期之判斷依據，並為課罰原告之依據。此外，變更契約
    係於95年12月19日始議定，縱工期展延亦依核定11日計算，
    則其工期之起算，亦應從雙方協議完成之日起算。因此，應
    從12月19日開始計算11日，則最後完成期限應為12月30日，
    非12月21日。
  2.另依系爭契約第7 條第3 項第1 款第2 目「因天候影響無法
    施工」得辦理展延工期規定，且上開規定當施工過程中若有
    因天候影響進度網圖要徑作業項目之施工時，即符合展延工
    期之約定，不以工人有無到場為要件，亦即所影響工作屬於
    施工要徑之工作即屬之。本件就系爭工程之施工期間即自95
    年1 月1 日起至同年12月29日止，仍有10天係因天候影響，
    且所影響亦係屬要徑項目施工之情形，故原告之完工期限應
    為95年12月31日 (即被告認定之完工期限95年12月21日＋10
    日)， 惟被告卻以當日原告派有工人到場，即否決原告依約
    所申請展延，實屬違背誠信原則，其逾期認定，自屬無效，
    甚至亦屬民法第101 條第2 項，以不正當行為促其條件成就
    者，視為條件不成就之情形。是以，被告據此認系爭契約之
    履約期限為95年12月21日（即自第一次變更工程之完工期間
    12月6 日起算+ 第二次變更工程展延11天+ 因天候影響無法
    施工4 天），係屬有誤且無效，甚且以原告12月29日始完工
    ，逾最後履約期限8 日為由，擅自將原應給付予原告之工程
    款433,155 元予以扣除作為違約金，則此部分之不當扣款係
    無法律上原因，被告自應依不當得利規定返還原告。
  (二)被告應另給付105,435元之追加工程款部分：
    系爭工程風雨操場為8 米建築，基於施工安全，即有搭設鷹
    架施工，以保施工人員安全之必要，實屬基法令所必要之工
    項，否則即有置勞工安全於不顧之違法。依系爭契約第3 條
    第1 項第1 款規定，本案係採總價結算，復依同條第2 項「
    採契約價金總價結算者，工程之個別項目實作數量較契約所
    定數量增減達10 %以上時，其逾10% 之部分，得以契約變更
    增減契約價」規定及民法第491 條第1 項規定觀，被告對鋼
    管鷹架及腳踏板數量逾1165㎡百分之10以上部分，自應依約
    給付工程款。惟被告於系爭工程契約雖有預定風雨操場工程
    鋼管鷹架及腳踏板數量1165㎡，然依現場實際情形計算，因
    施工所搭設之鷹架之數量，內架為1216㎡，外架為1024㎡，
    合計為2240㎡，契約僅列1165㎡，兩者差1075㎡，依契約單
    架為平方公尺110 元計，被告應給付逾百分之10部分之搭鋼
    管鷹架及腳踏板設費用為（計算式【1075- ﹙1165 X 10 ﹚
    】㎡X110=105, 435）105,435元。因此，原告依系爭契約第
    3 條第2 項及民法第491 條第1 項規定，請求被告給付105,
    435 元之追加工程款，自屬合法。
  (三)被告應給付原告30,000元之墊款：
    依民法第792 條規定，土地所有權人，施工如在鄰地彊界或
    近旁，而有使用鄰地之必要，其因此所生之賠償費，自應由
    土地之所有權人負擔。本件系爭工程於施工圍牆時，由於施
    工地點係在地界上且緊鄰鄰地，因並未留有任何空間可架設
    模板及支撐，故有使用鄰地之必要，否則實無從施工，依系
    爭契約第9 條25項規定以觀，自應包括有使用鄰地必要時，
    該鄰地之使用，應由被告負責。因此，原告為解決此一問題
    ，經一再向被告反映，惟被告均置之不理，但由於此實已影
    響原告之工程進度，故為解決此一問題，乃代被告向鄰地地
    主協調，幾經協議，終由原告代被告墊支30,000元以賠償侵
    入鄰地施工所生之損害。因此，鄰地之使用賠償金依系爭契
    約及民法第792 條之規定，即係應由被告負擔，原告所支付
    之墊款，基於無因管理及不當得利規定，被告自應將此30,0
    00元返還原告。
  (四)綜上，原告未有逾期履約之情形，被告自應將所扣除之工程
    款433,155 返還予原告，另因系爭契約詳細表內對於風雨操
    場內所搭之鷹架數量計算與實作數量不符，原告應可向被告
    逾契約數量百分之10部分之報酬，即金額105,435 元；另原
    告為施工代被告所支出之賠償金，屬被告依法應負擔，原告
    自可依法向被告請求該30,000元之墊款，上開金額經合計共
    計56 8,590元，爰依民法承攬及不當得利等法律關係請求被
    告給付上開金額，並依民法第233 條規定，請求被告給付遲
    延利息。並聲明：(一)被告應給付原告568,590 元，暨自訴狀
    送達之日起至清償日止按週年百分之5 計算之利息。(二)原告
    願供擔保請准宣告假執行。
二、被告則以：
  (一)系爭工程變更設計部分，在歷次工程協調會中，被告早已告
    知原告變更之工項及展延工期日數等，並由監造單位指示陸
    續施工，被告另循預算及工期核定程序陳報縣府核備，原告
    早已了解工程之期限並已陸續施工。又依原告95年12月21日
    施工日報表所載，契約工期412日曆天，已就原合約工期360
    日加計第一次變更設計展延37日工期，第二次變更設計展延
    11日工期，及因大雨因素展延之4 日工期（360＋37＋11＋4
    ＝412），故原告於施工日報表另載明累計工期412日曆天，
    剩餘工期0 日曆天，而於95年12月21日以御會（95）字第35
    號函告知工程已依約於95年12月21日完工，顯見展延之工期
    已充分反應原告施工所需，並不影響原告進度網圖要徑作業
    之進行。原告報請驗收，經被告發現風雨操場之採光罩及戶
    外地坪等工項尚未完成部分，然未完工部分並非屬本次變更
    設計之項目，更無涉於變更契約何時生效，展延工期何時起
    算之問題。諸此，原告明知系爭工程應完工之期限，也自認
    已依約如期完工報請驗收，惟因疏失漏未完成風雨操場之採
    光罩及戶外地坪等工項部分，致逾期完工。而今卻因逾期違
    約扣款問題，徒以兩造及監造單位已確認之大雨因素延展工
    期不足及變更契約何時生效，展延工期何時起算為由，再事
    爭執，實有違禁反言及誠信原則。
  (二)系爭契約第2 條、第4 條第2 項、第3 項等規定，可知只要
    屬於系爭契約設計圖說明書之工程範圍，原告均有施作之義
    務，不得藉詞未列入清單而要求加價。原告主張依契約第3
    條第2 項而為請求，然該條項係規定「其逾百分之十之部分
    ，得以契約變更增減契約價金」因之，原告應舉證證明增加
    實作數量已逾百分之10，及原告及被告雙方已以契約變更增
    加價金等二事。況且兩造間未曾以契約變更增加契約價金，
    而依系爭契約第19條第5 項規定，契約之變更須經機關及廠
    商雙方合意，作成書面紀錄，並簽名或蓋章始生效，但兩造
    未曾有增加契約價金之合意，更遑論作成書面紀錄並簽章。
    原告主張被告有依契約所定數量付款之義務云云，其顯係誤
    解契約約定。民法第490 條第2 項規定：「約定由承攬人供
    給材料者，其材料之價額，推定為報酬之一部」，本件即屬
    此種類型。依系爭契約第4 條第2 項、第3 項之約定，舉凡
    屬於系爭契約設計圖說明書之工程範圍，原告均有施作之義
    務，不得藉詞未列入清單而要求加價，且兩造並未對於材料
    使用之數量訂約，而係就原告所應完成之一定工作訂約。而
    系爭契約第4 條第2 項已明指其係估計數。再者，依據屬於
    系爭契約內容之一之「投標須知補充說明」，第16項注意事
    項第5 款明定：「本工程標單內所列之項目及數量，係供參
    考之用，投標廠商應仔細核算，按圖說切實施工，如有疑問
    應於投標前提請解釋，否則即視為無漏估項目及數量，得標
    廠不得藉任何理由要求增加造價」，足見，原告既未在投標
    前或開標時對於項目、數量之疑問提出詢問及提請解釋，請
    求說明，原告已無權再爭執請求增加報酬。
  (三)關於原告主張之損鄰賠償金30,000元部分，從未與被告提及
    ，又未舉證鄰地所有權人為何？受有何損害？是否為施作被
    告工程有使用鄰地之必要？亦或是原告施工不慎或工人個人
    行為所造成？被告否認之。且依合約約定，工地圍籬之設置
    及維護，工地內外環境清潔及污染防治屬於原告應負責之範
    圍，與被告無涉。再依系爭契約第9 條第26項施工所需臨時
    用地，除另有規定外，由廠商自理之約定，原告亦無權向被
    告請求等語，資為抗辯。並聲明：(一)駁回原告之訴。(二)如受
    不利判決，願供擔保，請准宣告免為假執行。
三、兩造不爭事實：
  (一)依系爭契約約定，系爭工程係自94年11月4 日開工，工期為
    360 日曆天，原定履約期限應至95年10月30日，惟於施工期
    間被告辦理第一次工程變更，工期延展37天，即第一次工程
    變更之履約期限已延長至95年12月6 日。嗣後被告又於95年
    11月中旬辦理系爭工程之第二次工程變更，被告核定第二次
    工程變更之展延施工期間為11日。
  (二)原告依據系爭契約第7 條第3 項第1 款第2 目規定：「因天
    候影響無法施工」，向被告辦理展延工期，就95年1 月1 日
    起至12月4 日止，因天候無法施工之期日函請被告同意展延
    工期12日，然被告僅核定展延4 天之工期 (即95年3 月27日
    、5月30日、7月13日、7月14日)。
  (三)本件原告實際完工日為95年12月29日。
四、本院之判斷：
    本件原告主張其並未逾期完工，被告應給付系爭工程扣留之
    工程款、追加之工程款及代墊款等情，惟被告則以前揭情詞
    置辯。準此，本院應審酌厥為：(一)本件依系爭契約第7 條第
    3 項第1 款第2 目「因天候影響無法施工」得辦理展延工期
    規定，應准許延展工期幾日始為適當？兩造就第二次變更工
    程之延長工期日數，是否已經協商成立？原告是否已逾期完
    工？(二)原告是否得依系爭契約第3 條第1 項、第2 項規定，
    請求逾百分之10部分之搭鋼管鷹架及腳踏板設置費用計105,
    435 元？(三)原告是否有代被告給付鄰地使用賠償金30,000元
    ？被告是否應償還？茲分別論斷如下：
  (一)原告是否逾期完工？
  1.原告主張自95年1 月1 日起至同年12月29日止之施工期間，
    另有10日「因天侯影響無法施工」之天數不應計入工期是否
    有理？
    依兩造系爭契約第7 條3 項第1 款約定：「契約履行期間，
    有下列情形之一，且確非可歸責於廠商，…，儘速以書面向
    機關申請展延工期。機關得審酌其情形後，以書面同意延長
    履約期限，…。(2)因天候影響無法施工。…」；及第17條第
    5 項約定：「機關及廠商因下列天災或事變等不可抗力或不
    可歸責於契約當事人之事由，致不能依時履約者，得展延履
    約期限；不能履約者，得免除契約責任：…2.山崩、地震、
    海嘯、火山爆發、颱風、豪雨、冰雹、惡劣天候、水災、土
    石流、土崩、地層滑動、雷擊或其他天然災害。…」等語以
    觀 (見本院卷第20頁、第26頁)， 關於延長工期之規定，若
    謂僅系爭工程之承攬人即原告覺得施工受天候影響，即可延
    展工期而無須業主即被告之同意，則上開系爭契約第7 條第
    3 項第1 款關於「機關得審酌其情形後，以書面同意…」及
    第17條第5 項之規定即為具文。因此，於原告主張因雨無法
    施工情形，除非符合系爭契約第17條所規定之豪雨標準，否
    則依系爭契約第7 條約定仍應經被告同意後始得展延工期。
    查，原告所提不應計入工期之10天即95年2 月28日、4 月10
    日、6 月10日、9 月10日、11月28日、30日、12月13日、14
    日、15日、16日等10天，依其所提出中央氣象局逐月逐日氣
    象資料所示，該10日中最低雨量為2.5 豪米，最高雨量亦僅
    有109 豪米 (見本院卷第39頁)， 皆不符合中央氣象局豪雨
    之標準（指24小時累積雨量達130 毫米以上之降雨現象），
    而被告僅同意延展4 日，亦為原告所不爭執，且觀諸該10日
    之施工日報表 (見本院卷第40頁至第50頁)， 僅有2 天無施
    工進度，其餘8 天非但皆有施工進度，其中有1 天達到預定
    進度，4 天甚至超越預定進度，尚難認為有不能施工之情事
    存在，故其未經同意且未達豪雨標準之期日，依上開規定則
    不得延展工期。關於被告同意延展日數是否合理，原告雖主
    張部分外牆粉刷抿石子及灌漿工程必須晴天始可施作，惟系
    爭工程施工期長達1 年，原告聲請延展期日之上開10日中降
    雨量最低為2. 5豪米，而95年1 月至12月降雨達2.5 豪米以
    上僅有96天，足見，原告仍有相當適合施作之天數可供其調
    整施作，不應自行挑選有雨之10日作為無法施作之理由。復
    依本件系爭工程之設計建築師即證人白肇亮於98年2 月18日
    本院言詞辯論時證稱：「（法官問：你認定延展15天是如何
    認定？）依現場實際施作需要時間而認定。」、「變更工期
    在工程合約的實施是一件非常嚴肅的問題，在計算上都是以
    主要路徑來核定工期，變更工期如果是在主要路徑裡面變更
    的，我們才會考慮給予工期，其他不會」等語，可知被告於
    決定是否延展工期係逐一嚴謹認定。綜上，原告主張另有10
    日不應計入工期等情，不足採信。
  2.第二次變更工程之延長工期日數，是否已經協商成立？
    按當事人互相表示意思一致者，無論其為明示或默示，契約
    即為成立，民法第153條第1項定有明文。而所謂默示之意思
    表示，係指依表意人之舉動或依其他情事，足以間接推知其
    效果意思者而言。依原告95年12月21日以御會（95）字第35
    號函表示：「一、本公司承攬貴校會稽國中新建校舍第三期
    工程已依約於95.12.21完工」等語（見本院卷第110 頁），
    足見，原告自己向被告呈報系爭工程完工日與被告抗辯之完
    工日相符，並請求驗收。且原告並於95年12月29日以御會（
    95）字第36號函表示：「三、依合約第17條第1 款規定" 未
    完成履約之部分得按未完成履約部分之契約價金，每月依其
    千分之一計算違約金" （詳合約影本），尚請鈞鑑」等語（
    見本院卷第252 頁），依上開原告所自行發給被告之2 份函
    文以觀，可知，原告不僅已自認完工日期係95年12月21日，
    並請求被告減少其逾期完工之違約金。復依原告之施工日報
    表記載，於95年12月13日以後均已將系爭契約工期由原為39
    7 日曆天，改為412 日曆天（見本院卷第46頁、第47頁以下
    ），顯係依兩造合意延展工期15日（即第二次變更工程展延
    11日＋因天侯影響無法施工4 日）而製作。而且兩造歷次變
    更工程及延展工期會議，被告亦均已到場簽名同意 (見本院
    卷第194 頁至第243 頁)。 綜上所述，堪認兩造間就第二次
    變更工程之延長工期日數共計為15日應已經協商成立。
  3.本件原告主張應再為延長完工期日10天，並無理由，而系爭
    工程被告同意延展及因第二次變更所增加之工期為15日，已
    如上述，故系爭工程之完工日應為95年12月21日（即自第一
    次變更工程之完工日95年12月6 日起算＋第二次變更工程展
    延之天數15日），惟原告遲至95年12月29日始完工，其違反
    系爭契約約定而逾期完工之事實，堪可認定。
  4.按約定之違約金額過高者，法院得減至相當之數額，民法第
    252 條定有明文。故約定之違約金苟有過高情事，法院即得
    依此規定減至相當之數額，並無應待至債權人請求給付後始
    得核減之限制。此項核減，法院得以職權為之，亦得由債務
    人訴請法院核減（最高法院79年度台上字第1612號判例參照
    ）。基此，違約金之酌減，法院既得依職權為之，法院自得
    審酌一般客觀事實、社會經濟狀況、債務人若能如期履行債
    務，債權人可得享受之一切利益為酌定之標準等情形以為酌
    定（最高法院49年度台上字第807 號判例參照）。復按「約
    定之違約金，不問其作用為懲罰抑為損害賠償之預定，倘有
    過高，法院得依民法第252 條規定減至相當之數額，不生違
    背法令問題。」（最高法院71年度台上字第2223號判決參照
    ）。查本件原告所遲延完工部分係第二次變更設計中風雨操
    場之部分，主要為戶外通路整地、地坪粉刷、抿石子地坪改
    善、採光罩噴漆及按裝、室內外清潔等，對於其他校舍及已
    完成部分之使用並無妨礙，且原告僅逾期8 日，被告亦未證
    明其有何損害，故認本件被告預扣違約金433,155 元，尚嫌
    過高，應以每日1萬元計算，共計8萬元為相當，逾越上開金
    額之部分，應予酌減。
  (二)原告是否得依系爭契約第3 條第1 項、第2 項規定，請求逾
    百分之10部分之搭鋼管鷹架及腳踏板設置費用計105,435 元
    之追加工程款？
    關於原告主張系爭工程須追加鋼管鷹架及腳踏板設置部分，
    依本件系爭工程之建築設計者即甲○○○○○事務所97年11
    月24日（九十七）建字第0970 01124號函之說明略以：鋼管
    鷹架及腳踏板屬於施工過程中輔助施工人員所採用之假設設
    施，可於一階段或一處所工程用畢後拆解一到下一階段或另
    一處所使用，其並建議應分層拆解使用等語（見本院卷第16
    7 頁)。 復依證人白肇亮於98年2 月18日本院言詞辯論時證
    稱：「（法官問：鷹架拆掉後，還可以繼續再使用？）可以
    ，鷹架一般都是從第二樓的側牆開始搭，一樓不用搭。鑑定
    書我的計算方式是以第一樓蓋完以後，再把鷹架移到第二樓
    繼續搭用。鷹架我們僅提供基本假設設施夠用之數量」等語
    ，因此，此設施既屬工具性質，使用完畢及拆除，並未增加
    建築物之價值，且如依上開方法施作可獲致相同之效用，則
    被告於其預算內提供足夠施作之費用，堪稱合理，原告如欲
    採取其他方式施工，自應由原告自行承擔，故原告此部分之
    請求並無理由，不應准許。
  (三)原告是否有代被告給付鄰地使用賠償金30,000元？被告是否
    應償還？
    按未受委任，並無義務，而為他人管理事務者，其管理應依
    本人明示或可得推知之意思，以有利於本人之方法為之。民
    法第172 條定有明文。又無因管理必須管理人有為本人管理
    事務之意思，即以其管理行為所生事實上之利益，歸屬於本
    人之意思，始能成立。又依民法第176 條第1 項之規定，必
    須管理事務利於本人，且不違反本人明示或可得推知之意思
    ，管理人始得請求本人償還其支出之必要或有益費用及利息
    （最高法院81年度台上字第2338號判決意旨參照）。依系爭
    工程之鄰地所有權人即證人乙○○於97年11月26日言詞辯論
    筆錄時證稱：「（法官問：是否有拿錢給你？）有，一個會
    計小姐拿錢給我。拿了3 萬元給我」、「原告在我土地上建
    築圍牆，原告工事、板模都在我土地上使用，使我土地無法
    種菜」、「（原告問：若你土地沒給學校使用，圍牆是否能
    建築？）不行，圍牆旁邊都是我的土地」等語，復依現場施
    工圖所示，關於使用鄰地之必要性，核與證人所述相符，實
    際上原告亦已為給付，故雖原告未事先告知被告即代為給付
    賠償金，惟其代付之費用金額尚屬合理，且為系爭工程所必
    須支付之費用，其為被告管理事物係對被告有利，故原告請
    求其代墊款3 萬元，依上開法條規定，應予准許。
五、綜上所述，本件原告依據系爭契約及無因管理等規定，請求
    被告應給付原告383,155 元（計算式：433,155 元-8 0,000
    元+30,000 元=383,155元），及自起訴狀繕本送達被告之翌
    日起（即97年5 月15日）至清償日止，按週年利率5 ％計算
    之利息，為有理由，應予准許。其逾此部分之請求，則無理
    由，應予駁回。又本件兩造均陳明願供擔保，分別請求宣告
    假執行或免為假執行，經核均無不可，爰各酌定相當之擔保
    金額准許之。至原告敗訴部分，其訴既經駁回，其假執行之
    聲請即失所依附，應予駁回。
六、本件事證已臻明確，兩造其餘主張、陳述及所提證據資料，
    經本院斟酌後，認與判決結果不生影響，爰不再一一論述，
    併此敘明。
七、據上論結，本件原告之訴為一部有理由，一部無理由，依民
    事訴訟法第79條，判決如主文。
中    華    民    國    98    年    3    月    18    日
                  民事第二庭    法  官  黃漢權
以上正本係照原本作成
如對本判決上訴，須於判決送達後20日內向本院提出上訴狀
中    華    民    國    98    年    3    月    18    日
                                書記官  郭玉芬


司法院資訊處製作；財團法人民間司法改革基金會備份。
